【裁判字號】    99,審訴,2505
【裁判日期】    991021
【裁判案由】    毒品危害防制條例
【裁判全文】
臺灣高雄地方法院刑事判決            99年度審訴字第2505號
公  訴  人  臺灣高雄地方法院檢察署檢察官
被      告  乙○○
上列被告因違反毒品危害防制條例案件，經檢察官提起公訴（99
年度毒偵字第3563號），本院合議庭裁定由受命法官獨任行簡式
審判程序，判決如下：
    主  文
乙○○施用第一級毒品，累犯，處有期徒刑拾壹月；又持有第一
級毒品，累犯，處有期徒刑肆月，扣案之海洛因壹包（檢驗後淨
重零點零零陸公克，含包裝袋壹只）沒收銷燬之。應執行有期徒
刑壹年貳月，扣案之海洛因壹包（檢驗後淨重零點零零陸公克，
含包裝袋壹只）沒收銷燬之。
    事實及理由
一、犯罪事實：
    乙○○前於民國91年間，因施用毒品案件，經本院以91年度
    毒聲字第3164號裁定送觀察、勒戒後，認有繼續施用毒品之
    傾向，再由本院以91年度毒聲字第3514號裁定令入戒治處所
    施以強制戒治，嗣先後經停止戒治、撤銷停止戒治，而於92
    年8 月12日執行完畢出監，並由臺灣高雄地方法院檢察署檢
    察官以92年度戒毒偵字第749 號為不起訴處分確定；又於前
    揭強制戒治執行完畢釋放後5 年內即於93年間，因施用毒品
    案件，經本院以93年度訴字第844 號判刑確定；另又因施用
    毒品案件，經本院分別以96年度訴字第5460號、97年度審訴
    字第226 、1104號判決判處有期徒刑10月、9 月、9 月確定
    ，前開3 罪嗣經裁定定應執行刑有期徒刑1 年9 月確定，於
    98年8 月19日假釋出監並付保護管束，於98年12月20日因假
    釋期滿未經撤銷視為執行完畢。詎其仍未戒除毒癮，明知海
    洛因為毒品危害防制條例第2 條第2 項第1 款所列管之第一
    級毒品，不得非法持有、施用，(一)竟基於施用第一級毒品海
    洛因之犯意，於99年5 月18日上午某時許，在其高雄市○○
    區○○路1 巷36弄7 號住處，將海洛因摻水以針筒注射之方
    式，施用第一級毒品海洛因1 次；(二)復基於持有第一級毒品
    海洛因之犯意，於99年5 月19日上午10時許，在高雄市旗津
    區○○○○路邊，向真實姓名年籍不詳、綽號「西瓜」之成
    年男子，以新臺幣500 元之價格，購得第一級毒品海洛因1
    包（檢驗後淨重0.006 公克，含包裝袋1 只）而持有之。嗣
    於99年5 月19日上午10時30分許，在高雄市○○區○○路1
    巷36弄7 號前，因騎乘機車未戴安全帽，為警上前盤查，並
    扣得上開海洛因1 包，始悉上情。
二、程序部分：
  (一)本件被告乙○○所犯均係死刑、無期徒刑、最輕本刑為3 年
    以上有期徒刑以外之罪，其於準備程序中就被訴事實為有罪
    之陳述，經法官告知簡式審判程序之旨，並聽取公訴人、被
    告之意見後，本院合議庭認為適宜而裁定由受命法官獨任進
    行簡式審判程序，先予敘明。
  (二)被告前經送觀察、勒戒、強制戒治執行完畢後5 年內，已再
    犯施用毒品案件，經法院判刑確定，是被告於「初犯」經觀
    察、勒戒、強制戒治後，曾於5 年內再犯，經依法追訴處罰
    ，本件施用毒品行為已屬3 犯以上，檢察官依毒品危害防制
    條例第23條第2 項逕行起訴，即無不合。
三、證據：
  (一)高雄市立凱旋醫院99年6 月8 日濫用藥物尿液檢驗報告、高
    雄市政府警察局鼓山分局99年查獲毒品案件嫌疑人尿液代碼
    姓名對照登記表各1 份。
  (二)高雄市政府警察局鼓山分局扣押筆錄、扣押物品目錄表、查
    獲相片。
  (三)扣案海洛因1 包（檢驗後淨重0.006 公克，含包裝袋1 只）
    、高雄市立凱旋醫院99年9 月13日濫用藥物成品檢驗鑑定書
    1 紙。
  (四)被告之自白。
四、論罪：
    海洛因為毒品危害防制條例第2 條第2 項第1 款規定之第一
    級毒品，不得非法持有、施用，是核被告所為，係犯毒品危
    害防制條例第10條第1 項之施用第一級毒品罪、第11條第1
    項之持有第一級毒品罪。被告持有第一級毒品部分，起訴書
    所犯法條欄雖漏未引用，惟起訴書業已載明被告持有第一級
    毒品為警查獲之事實，檢察官並已當庭補充此部分，本院業
    已於準備程序、審判程序中補充告知被告此罪名，該部分既
    在起訴範圍內，本院自應予以審理。又被告施用第一級毒品
    海洛因前持有海洛因之低度行為，應為施用之高度行為所吸
    收，不另論罪。被告所犯上開2 罪，犯意各別，行為互殊，
    應予分論併罰。被告有犯罪事實欄所述經判處有期徒刑並執
    行完畢之情形，此有臺灣高等法院被告前案紀錄表在卷可佐
    ，其於徒刑執行完畢5 年之內故意再犯本件有期徒刑以上之
    2 罪，均為累犯，應依法加重其刑。
五、科刑：
  (一)爰審酌被告施用毒品之行為不僅戕害自身身心健康，亦間接
    影響社會治安，被告前經觀察、勒戒、強制戒治及刑之執行
    後，仍未能戒除毒癮，於98年8 月19日甫因施用毒品案件假
    釋出監，竟再為本件施用毒品犯行，足見其惡習已深，且戒
    絕毒癮之意志不堅，未能體悟施用毒品對自己、家人造成之
    傷害及社會之負擔，自屬可議；參以被告本件持有毒品之數
    量、被告犯後坦承犯行，且施用毒品本質上係屬戕害自身健
    康之行為，尚未直接危害他人，反社會性程度應屬較低，及
    其智識程度、生活情況等一切情狀，分別量處如主文所示之
    刑，並定其應執行之刑，以示儆懲。
  (二)扣案之白色粉末1 包（檢驗後淨重0.006 公克），經送驗後
    ，確屬第一級毒品海洛因無訛，有上開高雄市立凱旋醫院濫
    用藥物成品檢驗鑑定書在卷可稽，而裝盛該等毒品之包裝袋
    1 只，其中亦含有無法析離之第一級毒品海洛因，且無析離
    實益，爰依毒品危害防制條例第18條第1 項前段規定宣告沒
    收銷燬之；至鑑驗耗用之毒品海洛因既已滅失，即無庸再予
    宣告沒收銷燬之必要，附此敘明。
據上論斷，應依刑事訴訟法第273 條之1 第1 項、第299 條第1
項前段，毒品危害防制條例第10條第1 項、第11條第1 項、第18
條第1 項前段，刑法第11條、第47條第1 項、第51條第5 款，判
決如主文。
本案經檢察官甲○○到庭執行職務。
中    華    民    國    99    年    10    月    21    日
                  刑事第十庭    法  官  王靖茹
以上正本證明與原本無異。
如不服本判決應於收受判決後10日內向本院提出上訴書狀，並應
敘述具體理由。其未敘述上訴理由者，應於上訴期間屆滿後20日
內向本院補提理由書(均須按他造當事人之人數附繕本)「切勿逕
送上級法院」。
中    華    民    國    99    年    10    月    21    日
                                書記官  楊明月
附錄本案論罪科刑法條：
〈毒品危害防制條例第10條第1項〉
施用第一級毒品者，處6 月以上5 年以下有期徒刑。
〈毒品危害防制條例第11條第1項〉
持有第一級毒品者，處3 年以下有期徒刑、拘役或新臺幣5 萬元
以下罰金。

司法院資訊處製作；財團法人民間司法改革基金會備份。
